# 房地产开发项目配建学校并移交给地方政府的相关会计处理

提问人：wenquan0826 时间：2019-10-31 06:30:26
请教版主及各位：房地产开发项目，通常在土地出让环节即要求项目公司须配建诸如学校、医院、绿地等公益设施，并在该等公益设施建成后无偿移交或采用代建模式（按照公益设施的预算造价由项目公司在拿地时先行支付给政府、随后政府根据公益设施的建设进度将该等款项拨付给项目公司），请问该如何做会计处理？是将公益设施的建造成本作为项目开发成本吗？在新收入准则下是否应将交付公益设施作为一项单独的履约义务并确认相应的收入？采用代建模式的会计处理是否有所不同？谢谢

回答人：chenyiwei
将公益设施的建造成本作为项目开发成本，由可售面积分担这部分成本。在新收入准则下，由于政府并非客户，故不涉及单独构成履约义务的问题。
对于代建服务，只有当委托方就是将接受移交资产的政府部门时，才分摊相应的对价。